臺灣彰化地方法院刑事判決　　　　　 96年度易字第1641號
公　訴　人　臺灣彰化地方法院檢察署檢察官
被　　　告　甲○○
　　　　　　　　　　現於臺灣彰化監獄彰化分監執行中
上列被告因竊盜案件，經檢察官提起公訴（96年度偵字第8378號
、第8576號、第8787號、第8908號、第9678號、第9809號），本
院依簡式審判程序判決如下:
    主  文
甲○○犯如附表編號1至7所示之罪，各處如附表所示之刑，減為
如各該附表編號所示之刑，扣案如各該附表編號所示之物於各該
犯罪項下，均沒收。又犯如附表編號8至30所示之罪，各處如附
表所示之刑，扣案如各該附表編號所示之物於各該犯罪項下，均
沒收。又犯如附表編號31至33所示之罪，各處如附表所示之刑。
應執行有期徒刑年，並於刑之執行前，令入勞動場所強制工作
年，扣案如附表所示之物，均沒收。
    犯罪事實及理由
一、本件犯罪事實與檢察官起訴書之記載相同，茲引用之（如附
    件）。
二、本件證據除被告於本院審理中自白犯罪應予補充外與檢察官
    起訴書之記載相同，茲引用之（如上附件）。
三、核被告起訴書犯罪事實(二)、(三)、(四)竊取車輛、車牌所為，係
    犯刑法第320條第1項之普通竊盜罪；其餘如附表編號1至30
    所為，係犯電業法第105條之竊盜電線罪，應依刑法第321條
    第1項第3款攜帶兇器竊盜罪之規定處斷。（上開刑法第321
    條之罪部分均據公訴人當庭變更，故無庸予以變更起訴法條
    ）。
四、被告就附表編號2至30所示之竊盜犯行，於未被有偵查犯罪
    職權之機關或公務員發覺前，即主動向員警陳明犯罪事實並
    帶同員警至犯罪現場查證，自首而接受裁判，有卷附被告之
    警詢筆錄及警局刑事案件報告書及查証照片可佐，均依刑法
    第62條前段規定減輕其刑，並依法先就累犯部分先加後減之
    。
五、量刑理由：
    爰審酌被告前科累累，素行不良，有臺灣高等法院被告前案
    紀錄表在卷可憑，仍不知悔改，且被告不思正當工作，僅因
    缺錢花用，即屢犯本案竊盜犯行，竊盜次數達33次，造成眾
    多被害人之損害，所生危害非輕，再參酌各次竊盜所得財物
    之價值、被告自始坦承犯行，且犯行大部分均係自首而查獲
    ，犯後態度亦稱良好等一切情狀，各分別量處如附表所示之
    刑。又被告於附表所示編號1至7所為之犯罪時間，均係在96
    年4月24日以前，所犯為竊盜罪，悉合於減刑條件，應依中
    華民國九十六年罪犯減刑條例第2條第1項第3款之規定，減
    其宣告刑二分之一。被告所犯各罪，並依法定其應執行刑如
    主文。
六、又被告自88年間起迄本案查獲前，已因竊盜、贓物罪經法院
    判刑4次確定，分別經判處有期徒刑5月、有期徒刑3月、有
    期徒刑7月、有期徒刑10月，而96年間本案查獲前後，仍有
    其他竊盜犯行經本院另案判處應執行有期徒刑1年8月（八件
    竊盜犯行）、3月、6月、10月；有台灣高等法院被告前案紀
    錄表可佐；被告屢因竊盜罪經法院判刑確定並入監執行，卻
    又於執行完畢釋放後屢犯竊盜犯行，足證被告並無悔過改善
    之意，堪認被告確有犯罪習慣，本院審酌其於前案及本案犯
    罪之一切情狀，認若對被告僅處以有期徒刑之刑，尚不能促
    其警惕戒免惡習，若未令入勞動處所強制工作，習得勤勞刻
    苦之精神及謀生之技藝與能力，而驟然返回社會，必因無正
    當職業，致生不能適應而有再犯之可能，為矯正其竊盜惡習
    ，及維護社會治安，爰依竊盜犯贓物犯保安處分條例第3條
    第1項之規定，宣告被告應於刑之執行前，令入勞動場所施
    以強制工作3年。
七、應適用之法條：
（一）刑事訴訟法第273 條之1 第1 項，第299 條第1 項前段、
      第310 條之2 、第454 條第2 項。
（二）電業法第105條。
（三）刑法第11條前段、第320條第1項、第321條第1項第3款、
      第2項、第47條第1項、第62條前段、第51條第5款、第38
      條第1項第2款。
（四）刑法施行法第1 條之1 第1 項、第2 項前段。
（五）竊盜犯贓物犯保安處分條例第3條第1項、第4條、第5條第
      1項前段。
（六）中華民國96年罪犯減刑條例第2條第1項第3款、第7條。
八、(一)按本判決係依刑事訴訟法第310條之2、第454條第2項製
        作，依法僅需記載當事人欄、主文、犯罪事實、證據名
        稱、應適用之法條及得於10日內上訴之旨，並得以簡略
        方式為之；如認定之犯罪事實、證據及應適用之法條，
        與檢察官聲請簡易判決處刑書或起訴書之記載相同者，
        得引用之。
    (二)又上揭所指應記載之「犯罪事實」，揆諸同法第308條
        後段原關於有罪之判決書應記載「事實」之規定，已修
        正為應記載「犯罪事實」，核其修正之立法理由，即指
        明「犯罪事實」，係指符合犯罪構成要件之具體社會事
        實。是以構成犯罪事實以外之其他適用法律事實，例如
        刑罰加重（含累犯在內)或 減輕事由（未遂）等，自可
        無須在「犯罪事實」欄中記載（法院辦理刑事訴訟案件
        應行注意事項第14 4點參照），惟仍應於主文中予以表
        明，並於應適用之法條欄予以引用。
九、如不服本件判決，得自收受送達之日起10日內，向本院提起
    上訴。
本案經檢察官陳茂榮到庭執行職務。
中　　華　　民　　國　　96　　年　　12　　月　　6 　　日
                  刑事第三庭    法  官  姚銘鴻
以上正本證明與原本無異。
如不服本判決，應於判決送達後10日內，向本院提出上訴書狀，
上訴書狀應「敘述具體上訴理由」，並按他造當事人之人數附繕
本。「切勿逕送上級法院」。
告訴人或被害人對於判決如有不服具備理由請求檢察官上訴者，
其上訴期間之計算係以檢察官收受判決正本之日期為準。
中　　華　　民　　國　　96　　年　　12　　月　　6 　　日
                                書記官  郭佳雯
附表壹：
1、（起訴書附表編號1部分）
甲○○攜帶兇器竊盜電線，累犯，處有期徒刑柒月，減為有期徒
刑月又拾伍日。扣案之伸縮大鐵剪壹支、小型鐵剪壹批，絞皮
機、電焊機、馬達、齒輪機、收線器、砂輪機、手提砂輪機、收
線滾輪各壹台，均沒收。
2、（起訴書附表編號2部分）
甲○○攜帶兇器竊盜電線，累犯，處有期徒刑肆月，減為有期徒
刑貳月。扣案之伸縮大鐵剪壹支、小型鐵剪壹批，絞皮機、電焊
機、馬達、齒輪機、收線器、砂輪機、手提砂輪機、收線滾輪各
壹台，均沒收。
3、（起訴書附表編號3部分）
甲○○攜帶兇器竊盜電線，累犯，處有期徒刑肆月，減為有期徒
刑貳月。扣案之伸縮大鐵剪壹支、小型鐵剪壹批，絞皮機、電焊
機、馬達、齒輪機、收線器、砂輪機、手提砂輪機、收線滾輪各
壹台，均沒收。
4、（起訴書附表編號4部分）
甲○○攜帶兇器竊盜電線，累犯，處有期徒刑肆月，減為有期徒
刑貳月。扣案之伸縮大鐵剪壹支、小型鐵剪壹批，絞皮機、電焊
機、馬達、齒輪機、收線器、砂輪機、手提砂輪機、收線滾輪各
壹台，均沒收。
5、（起訴書附表編號5部分）
甲○○攜帶兇器竊盜電線，累犯，處有期徒刑肆月，減為有期徒
刑貳月。扣案之伸縮大鐵剪壹支、小型鐵剪壹批，絞皮機、電焊
機、馬達、齒輪機、收線器、砂輪機、手提砂輪機、收線滾輪各
壹台，均沒收。
6、（起訴書附表編號6部分）
甲○○攜帶兇器竊盜電線，累犯，處有期徒刑肆月，減為有期徒
刑貳月。扣案之伸縮大鐵剪壹支、小型鐵剪壹批，絞皮機、電焊
機、馬達、齒輪機、收線器、砂輪機、手提砂輪機、收線滾輪各
壹台，均沒收。
7、（起訴書附表編號7部分）
甲○○攜帶兇器竊盜電線，累犯，處有期徒刑肆月，減為有期徒
刑貳月。扣案之伸縮大鐵剪壹支、小型鐵剪壹批，絞皮機、電焊
機、馬達、齒輪機、收線器、砂輪機、手提砂輪機、收線滾輪各
壹台，均沒收。
8、（起訴書附表編號8部分）
甲○○攜帶兇器竊盜電線，累犯，處有期徒刑肆月。扣案之伸縮
大鐵剪壹支、小型鐵剪壹批，絞皮機、電焊機、馬達、齒輪機、
收線器、砂輪機、手提砂輪機、收線滾輪各壹台，均沒收。
9、（起訴書附表編號9部分）
甲○○攜帶兇器竊盜電線，累犯，處有期徒刑肆月。扣案之伸縮
大鐵剪壹支、小型鐵剪壹批，絞皮機、電焊機、馬達、齒輪機、
收線器、砂輪機、手提砂輪機、收線滾輪各壹台，均沒收。
10、（起訴書附表編號10部分）
甲○○攜帶兇器竊盜電線，累犯，處有期徒刑肆月。扣案之伸縮
大鐵剪壹支、小型鐵剪壹批，絞皮機、電焊機、馬達、齒輪機、
收線器、砂輪機、手提砂輪機、收線滾輪各壹台，均沒收。
11、（起訴書附表編號11部分）
甲○○攜帶兇器竊盜電線，累犯，處有期徒刑肆月。扣案之伸縮
大鐵剪壹支、小型鐵剪壹批，絞皮機、電焊機、馬達、齒輪機、
收線器、砂輪機、手提砂輪機、收線滾輪各壹台，均沒收。
12、（起訴書附表編號12部分）
甲○○攜帶兇器竊盜電線，累犯，處有期徒刑肆月。扣案之伸縮
大鐵剪壹支、小型鐵剪壹批，絞皮機、電焊機、馬達、齒輪機、
收線器、砂輪機、手提砂輪機、收線滾輪各壹台，均沒收。
13、（起訴書附表編號13部分）
甲○○攜帶兇器竊盜電線，累犯，處有期徒刑肆月。扣案之伸縮
大鐵剪壹支、小型鐵剪壹批，絞皮機、電焊機、馬達、齒輪機、
收線器、砂輪機、手提砂輪機、收線滾輪各壹台，均沒收。
14、（起訴書附表編號14部分）
甲○○攜帶兇器竊盜電線，累犯，處有期徒刑肆月。扣案之伸縮
大鐵剪壹支、小型鐵剪壹批，絞皮機、電焊機、馬達、齒輪機、
收線器、砂輪機、手提砂輪機、收線滾輪各壹台，均沒收。
15、（起訴書附表編號15部分）
甲○○攜帶兇器竊盜電線，累犯，處有期徒刑肆月。扣案之伸縮
大鐵剪壹支、小型鐵剪壹批，絞皮機、電焊機、馬達、齒輪機、
收線器、砂輪機、手提砂輪機、收線滾輪各壹台，均沒收。
16、（起訴書附表編號16部分）
甲○○攜帶兇器竊盜電線，累犯，處有期徒刑肆月。扣案之伸縮
大鐵剪壹支、小型鐵剪壹批，絞皮機、電焊機、馬達、齒輪機、
收線器、砂輪機、手提砂輪機、收線滾輪各壹台，均沒收。
17、（起訴書附表編號17部分）
甲○○攜帶兇器竊盜電線，累犯，處有期徒刑肆月。扣案之伸縮
大鐵剪壹支、小型鐵剪壹批，絞皮機、電焊機、馬達、齒輪機、
收線器、砂輪機、手提砂輪機、收線滾輪各壹台，均沒收。
18、（起訴書附表編號18部分）
甲○○攜帶兇器竊盜電線，累犯，處有期徒刑肆月。扣案之伸縮
大鐵剪壹支、小型鐵剪壹批，絞皮機、電焊機、馬達、齒輪機、
收線器、砂輪機、手提砂輪機、收線滾輪各壹台，均沒收。
19、（起訴書附表編號19部分）
甲○○攜帶兇器竊盜電線，累犯，處有期徒刑肆月。扣案之伸縮
大鐵剪壹支、小型鐵剪壹批，絞皮機、電焊機、馬達、齒輪機、
收線器、砂輪機、手提砂輪機、收線滾輪各壹台，均沒收。
20、（起訴書附表編號20部分）
甲○○攜帶兇器竊盜電線，累犯，處有期徒刑肆月。扣案之伸縮
大鐵剪壹支、小型鐵剪壹批，絞皮機、電焊機、馬達、齒輪機、
收線器、砂輪機、手提砂輪機、收線滾輪各壹台，均沒收。
21、（起訴書附表編號21部分）
甲○○攜帶兇器竊盜電線，累犯，處有期徒刑肆月。扣案之伸縮
大鐵剪壹支、小型鐵剪壹批，絞皮機、電焊機、馬達、齒輪機、
收線器、砂輪機、手提砂輪機、收線滾輪各壹台，均沒收。
22、（起訴書附表編號22部分）
甲○○攜帶兇器竊盜電線，累犯，處有期徒刑肆月。扣案之伸縮
大鐵剪壹支、小型鐵剪壹批，絞皮機、電焊機、馬達、齒輪機、
收線器、砂輪機、手提砂輪機、收線滾輪各壹台，均沒收。
23、（起訴書附表編號23部分）
甲○○攜帶兇器竊盜電線，累犯，處有期徒刑肆月。扣案之伸縮
大鐵剪壹支、小型鐵剪壹批，絞皮機、電焊機、馬達、齒輪機、
收線器、砂輪機、手提砂輪機、收線滾輪各壹台，均沒收。
24、（起訴書附表編號24部分）
甲○○攜帶兇器竊盜電線，累犯，處有期徒刑肆月。扣案之伸縮
大鐵剪壹支、小型鐵剪壹批，絞皮機、電焊機、馬達、齒輪機、
收線器、砂輪機、手提砂輪機、收線滾輪各壹台，均沒收。
25、（起訴書附表編號25部分）
甲○○攜帶兇器竊盜電線，累犯，處有期徒刑肆月。扣案之伸縮
大鐵剪壹支、小型鐵剪壹批，絞皮機、電焊機、馬達、齒輪機、
收線器、砂輪機、手提砂輪機、收線滾輪各壹台，均沒收。
26、（起訴書附表編號26部分）
甲○○攜帶兇器竊盜電線，累犯，處有期徒刑肆月。扣案之伸縮
大鐵剪壹支、小型鐵剪壹批，絞皮機、電焊機、馬達、齒輪機、
收線器、砂輪機、手提砂輪機、收線滾輪各壹台，均沒收。
27、（起訴書附表編號27部分）
甲○○攜帶兇器竊盜電線，累犯，處有期徒刑肆月。扣案之伸縮
大鐵剪壹支、小型鐵剪壹批，絞皮機、電焊機、馬達、齒輪機、
收線器、砂輪機、手提砂輪機、收線滾輪各壹台，均沒收。
28、（起訴書附表編號28部分）
甲○○攜帶兇器竊盜電線，累犯，處有期徒刑肆月。扣案之伸縮
大鐵剪壹支、小型鐵剪壹批，絞皮機、電焊機、馬達、齒輪機、
收線器、砂輪機、手提砂輪機、收線滾輪各壹台，均沒收。
29、（起訴書附表編號29部分）
甲○○攜帶兇器竊盜電線，累犯，處有期徒刑肆月。扣案之伸縮
大鐵剪壹支、小型鐵剪壹批，絞皮機、電焊機、馬達、齒輪機、
收線器、砂輪機、手提砂輪機、收線滾輪各壹台，均沒收。
30、（起訴書附表編號30部分）
甲○○攜帶兇器竊盜電線，累犯，處有期徒刑肆月。扣案之伸縮
大鐵剪壹支、小型鐵剪壹批，絞皮機、電焊機、馬達、齒輪機、
收線器、砂輪機、手提砂輪機、收線滾輪各壹台，均沒收。
31、（起訴書犯罪事實(二)部分）
甲○○竊盜，累犯，處有期徒刑月。
32、（起訴書犯罪事實(三)部分）
甲○○竊盜，累犯，處有期徒刑月。
33、（起訴書犯罪事實(四)部分）
甲○○竊盜，累犯，處有期徒刑月。
